# 如何理解资产负债表日？

提问人：tempo111 时间：2019-07-31 10:37:01
会计法里规定的中国公历年是 1.1-12.31
企业会计准则基本准则总则第 7 章中规定会计期间分为年度和中期。中期是指短于一个完整的会计年度的报告期间。第十章财务会计报告中规定财务会计报告是指企业对外提供的反映企业某一特定日期的财务状况和某一会计期间的经营成果、现金流量等会计信息的文件。
企业会计准则资产负债表日后事项准则中就没解释这个，也没有应用指南解释。
企业会计准则财务列报准则中规定企业应当至少按年编制财务报表。年度财务报表涵盖的期间短于一年的，应当披露年度财务报表的涵盖期间、短于一年的原因以及报表数据不具可比性的事实。
企业会计准则企业合并准则中规定同一控制下的企业合并，企业合并形成母子公司关系的，母公司应当编制合并日的合并资产负债表、合并利润表和合并现金流量表。非同一控制下的企业合并，企业合并形成母子公司关系的，母公司应当编制购买日的合并资产负债表。
如果 5 月 28 日这种非月末的日子能否作为资产负债表日编制财务报表呢？基本准则中规定的是某一特定日期，也没有说不行，企业合并准则中规定的合并日和购买日编制的合并财务报表看，是可以的。但单体报表可以吗？违规吗？有哪些类似 528 资产负债表日的例子情形？

回答人：chenyiwei
基于某些特殊目的的专项审计，其基准日可以确定为非月末日，但在该基准日需视同年末或月末，履行完整的结账程序，包括月末各项计提、摊销的调整、未达账项调节、各类暂估等；以及作出各项重大会计估计（如坏账准备和存货跌价准备等）。